【裁判字號】    99,交易,765
【裁判日期】    991124
【裁判案由】    過失致死
【裁判全文】
臺灣板橋地方法院刑事判決             99年度交易字第765號
公  訴  人  臺灣板橋地方法院檢察署檢察官
被      告  顏士鈞
上列被告因過失致死案件，經檢察官提起公訴（99年度調偵字第
1977號），被告於本院準備程序中就被訴事實為有罪之陳述，經
本院裁定進行簡式審判程序，判決如下：
    主  文
顏士鈞因過失致人於死，處有期徒刑陸月，如易科罰金，以新臺
幣壹仟元折算壹日。緩刑貳年。
    事 實
一、顏士鈞於民國99年6 月24日上午8 時許，騎乘車牌號碼CWJ-
    075 號重型機車，沿臺北縣中和市○○街往景平路方向行駛
    ，而於同日8 時49分許，行經景新街453 號前之無號誌之路
    口時，本應注意車前狀況，隨時採取必要之安全措施，且應
    減速慢行，作隨時停車之準備，而當時天候晴、有日間自然
    光線、柏油路面乾燥無缺陷，亦無障礙物，視距良好，並無
    不能注意之情事，竟疏未注意車前狀況，致其所騎乘之上開
    重型機車前車頭，不慎撞擊未依規定行走行人穿越道，而直
    接穿越景新街之行人吳振昌，致吳振昌倒地並受有頭部外傷
    併顱底骨骨折、顱內出血、腦幹壓迫及右下肢開放性骨折等
    傷害，經送醫急救後，仍於同日晚間9 時50分許( 起訴書誤
    載為9 時54分) 因傷重不治死亡。嗣顏士鈞在肇事後，於犯
    罪未被有偵查權之機關或公務員發覺前，即於處理員警到場
    處理時當場承認為肇事人，進而接受裁判。
二、案經臺灣板橋地方法院檢察署檢察官相驗後簽分及由吳振昌
    之子吳輝得訴請臺北縣政府警察局中和第一分局移送臺灣板
    橋地方法院檢察署檢察官偵查後起訴。
    理  由
一、程序方面：按除被告所犯為死刑、無期徒刑、最輕本刑為3
    年以上有期徒刑之罪或高等法院管轄第一審案件者外，於第
    一次審判期日前之準備程序進行中，被告先就被訴事實為有
    罪之陳述時，審判長得告知被告簡式審判程序之旨，並聽取
    當事人、代理人、辯護人及輔佐人之意見後，裁定進行簡式
    審判程序，刑事訴訟法第273 條之1 第1 項定有明文。經核
    ，本件被告顏士鈞所犯係死刑、無期徒刑、最輕本刑為3年
    以上有期徒刑以外之罪，其於準備程序中就被訴事實為有罪
    之陳述，經法官告知簡式審判程序之旨，並聽取公訴人、被
    告之意見後，本院爰依首揭規定進行簡式審判程序，合先敘
    明。
二、上揭犯罪事實，業據被告顏士鈞於警詢、偵查、本院準備程
    序及審理中均自白不諱，並有道路交通事故調查報告表（一
    ）、（二）、道路交通事故現場圖、臺灣板橋地方法院檢察
    署相驗屍體證明書、相驗筆錄、檢驗報告書各1 份、行政院
    衛生署雙和醫院診斷證明書2 紙及現場監視錄影翻拍照片6
    張及蒐證照片22張附卷足資佐證。而按汽車行駛時，駕駛人
    應注意車前狀況，並隨時採取必要之安全措施；行車速度，
    無速限標誌或標線者，行經無號誌之交岔路口，應減速慢行
    ，作隨時停車之準備，道路交通安全規則第94條第3 項、第
    93 條 第1 項第2 款分別定有明文。被告騎乘上揭重型機車
    行經上開無號誌之交岔路口時，自應注意上述道路交通安全
    規則之規定，又依現場照片及前開道路交通事故調查報告表
    所載，當時天候晴、日間自然光線、路面乾燥無缺陷，亦無
    障礙物，視距良好，並無不能注意之情事，被告竟疏未注意
    ，而撞及違規穿越馬路之行人吳振昌，其應負過失罪責甚明
    。而本件車禍致使被害人吳振昌受有頭部外傷併顱底骨骨折
    、顱內出血、腦幹壓迫及右下肢開放性骨折等傷害，經送醫
    急救後，仍於同日晚間9 時50分許因傷重不治死亡，有如前
    述，是被告之過失犯行與被害人死亡間，顯有相當因果關係
    。綜上所述，足認被告之自白核與事實相符，應可採信。從
    而，本件事證已臻明確，被告犯行洵堪認定，應予依法論科
    。
三、核被告所為，係犯刑法第276 條第1 項之過失致人於死罪。
    又被告於肇事後犯罪尚未發覺前，即於據報前往現場處理之
    員警到場處理時在場，並當場承認為肇事人，進而接受裁判
    ，除據被告於本院準備程序供承明確，並有臺北縣政府警察
    局中和一分局道路交通事故肇事人自首情形紀錄表1份附卷
    可參，是被告於其上開犯罪未經發覺前，即向警員自承犯罪
    之事實，並接受裁判，核與自首要件相符，爰依刑法第62條
    前段規定減輕其刑。爰審酌被告前無犯罪紀錄，素行尚佳，
    因未注意車前狀況致生本件交通事故之過失程度，及本件交
    通事故致被害人死亡之不可回復之損害，暨被告犯後坦承犯
    行，態度良好，並與被害人家屬達成民事上之和解，有臺北
    縣中和市調解委員會調解書1份在卷可稽等一切情狀，量處
    如主文所示之刑，並諭知易科罰金之折算標準，以資懲儆。
    末查，被告前未曾因故意犯罪受有期徒刑以上刑之宣告，有
    臺灣高等法院被告前案紀錄表1件在卷可按，其因一時疏失
    ，致觸犯本件犯行，惟事後已坦承犯行，並表悔意，且已與
    被害人家屬達成和解，因認被告經此偵審程序及刑之宣告後
    ，當知所警惕，信無再犯之虞，本院認所宣告之刑，以暫不
    執行為適當，爰併宣告緩刑2年，以勵自新。
據上論斷，應依刑事訴訟法第273 條之1 第1 項、第299 條第1
項前段，刑法第276條第1項、第62條前段、第41條第1項前段、
第74條第1項第1款，刑法施行法第1條之1第1項、第2項前段，判
決如主文。
本案經檢察官洪國朝到庭執行職務。
中    華    民    國    99    年    11    月    24    日
                     交通法庭  法  官  陳昭筠
上列正本證明與原本無異。
如不服本判決，應於判決送達後10日內敘明上訴理由，向本院提
出上訴狀 (應附繕本) ，上訴於臺灣高等法院。其未敘述上訴理
由者，應於上訴期間屆滿後20日內向本院補提理由書「切勿逕送
上級法院」。
                                書記官  黃文儀
中    華    民    國    99    年    11    月    24    日
附錄本案論罪科刑法條全文：
中華民國刑法第276條
因過失致人於死者，處2 年以下有期徒刑、拘役或2 千元以下罰
金。
從事業務之人，因業務上之過失犯前項之罪者，處5 年以下有期
徒刑或拘役，得併科3 千元以下罰金。

司法院資訊處製作；財團法人民間司法改革基金會備份。
